【裁判字號】    97,抗,341
【裁判日期】    970702
【裁判案由】    聲請減刑等
【裁判全文】
臺灣高等法院高雄分院刑事裁定           97年度抗字第341號
抗 告 人
即受刑人  甲○○
上列抗告人因聲請撤銷緩刑等案件，不服臺灣高雄地方法院民國
97年5 月20日裁定（97年度聲減字第2107號），提起抗告，本院
裁定如下：
    主  文
抗告駁回。
    理  由
一、抗告意旨略以：本件檢察官聲請撤銷抗告人即受刑人甲○○
    （下稱抗告人）於臺灣高雄地方法院（下稱高雄地院）93年
    度訴字第1669號判決所受之緩刑宣告，係引用刑法第75條之
    1 第1 項第2 款之法條，惟此條文之適用，應與同法第75條
    有所區別。抗告人就高雄地院96年度簡字第5176號判決所示
    之幫助詐欺犯行，係因他人刻意之欺騙行為而犯罪，並非抗
    告人故意詐騙他人，故實難謂抗告人有犯罪之故意，進而依
    刑法第75條之1 第1 項第2 款撤銷抗告人前開所受緩刑之宣
    告。況且，抗告人於緩刑期間，除生活作息正常外，亦努力
    工作，並無其他不良行為，而於前開幫助詐欺案件發生後，
    復全力配合，並儘可能將該案件結案，法官乃於該案件對抗
    告人從輕量處有期徒刑4 月。另抗告人自國中起即受國家7
    年之正統軍事教育，品行自屬端正，且因受高等教育，對是
    非善惡之羞恥心亦相當強烈，絕無從惡之心，爰請就原裁定
    有關撤銷緩刑宣告部分予以撤銷等語。
二、按受緩刑之宣告而有下列情形之一，足認原宣告之緩刑難收
    其預期效果，而有執行刑罰之必要者，得撤銷其宣告：二、
    緩刑期內因故意犯他罪，而在緩刑期內受得易科罰金之有期
    徒刑、拘役或罰金之宣告確定者。刑法第75條之1 第1 項第
    2 款定有明文。
三、查抗告人前因偽造信用卡案件，經高雄地院於民國93年1 月
    31日以93年度訴字第1669號判處有期徒刑1 年2 月，緩刑3
    年確定在案。詎被告竟於緩刑期內之95年12月19日更犯幫助
    詐欺罪，經高雄地院以96年度簡字第5176號判處有期徒刑4
    月，如易科罰金，以新臺幣1,000 元折算1 日；減為有期徒
    刑2 月，如易科罰金，以新臺幣1,000 元折算1 日，並於96
    年11月13日確定等情，業經原審法院核閱上開刑事判決及臺
    灣高等法院被告前案紀錄表無訛。原審法院因而審酌緩刑為
    法院刑罰權之運用，旨在獎勵自新，本質上無異恩赦，得消
    滅刑罰之效果，詎抗告人不知珍惜自新機會，不思悔悟，於
    緩刑期內故意再為幫助詐欺犯行，足認前所歷偵審程序，猶
    不足以使其有所警惕甚明，因認原宣告之緩刑難收預期效果
    ，抗告人仍應施以監禁處遇，俾能深切反省，而有執行刑罰
    之必要，因而認檢察官之聲請為理由，而裁定撤銷抗告人前
    開93年度訴字第1669號判決所為之緩刑宣告，經核於法尚無
    不合，抗告人仍執前詞，指摘原裁定不當，洵無理由，應予
    駁回。
四、本件檢察官聲請減刑部分，既未經抗告，本院自不予論究，
    附此敘明。
據上論結，應依刑事訴訟法第412 條，裁定如主文。
中    華    民    國    97    年    7     月    2     日
              刑事第一庭    審判長法  官  翁慶珍
                                  法  官  莊崑山
                                  法  官  徐美麗
以上正本證明與原本無異。
本裁定不得再抗告。
中    華    民    國    97    年    7     月    2     日
                                  書記官  賴梅琴


司法院資訊處製作；財團法人民間司法改革基金會備份。
